【裁判字號】    97,上易,872
【裁判日期】    970912
【裁判案由】    賭博
【裁判全文】
臺灣高等法院刑事判決                 97年度上易字第872號
上  訴  人  臺灣桃園地方法院檢察署檢察官
被      告  黃承（原名黃繩治）
            甲辛○
            甲丑○
            甲寅○
            甲辰○
            甲巳○
            甲午○
            甲未○
            甲申○
            甲酉○
            甲天○
            甲地○
            甲宇○
            甲宙○
            甲Ｅ○
            甲Ｆ○
            甲Ｇ○
            甲Ｉ○
            Ｆ○○
            Ｉ○○
選任辯護人  洪惠平律師
被      告  梁祐福
            ｄ○○（原名許淑櫻）
            子○○
            ｖ○○
            ｘ○○
            ｚ○○
            甲甲○
            甲丙○
            甲丁○
            甲戊○
            甲乙○
            甲己○
            甲玄○
            甲壬○
            甲癸○
            甲子○
            甲戌○
            甲亥○
            甲黃○
            甲Ｂ○
            甲Ｄ○（原名謝世芬）
            甲Ｈ○
            甲Ｃ
            乙○○
            丙○○
            丁○○
            戊○○
            己○○
            庚○○
            癸○○
            丑○○
            卯○○
            辰○○
            巳○○
            未○○
            申○○
            酉○○
            亥○○
            天○○
            地○○
            宇○○
            黃○○
            Ａ○○
            Ｄ○○
            Ｅ○○
            Ｇ○○
            邱耀坤
            Ｋ○○
            Ｌ○○
選任辯護人  呂翊丞律師
被      告  Ｎ○○
            Ｒ○○
選任辯護人  呂翊丞律師
被      告  Ｘ○○
            Ｚ○○
            ａ○○
            ｂ○○
            ｆ○○
            ｊ○○
            ｋ○○
            ｎ○○
            ｏ○○
            ｑ○○（原名彭福良）
            ｐ○○
            ｒ○○
            曾柏貿（原名ｓ○○）
            ｔ○○
            ｕ○○
            ｗ○○（原名游兆鉅）
選任辯護人  陳俊隆律師
被      告  ｙ○○
            宙○○
            玄○○
            甲庚○
            甲卯○
            甲Ａ○
            甲Ｊ○
上三人共同
選任辯護人  呂翊丞律師
被      告  甲○○
            辛○○
            壬○○
            寅○○
            午○○
            戌○○
            Ｂ○○
            Ｃ○○
            Ｊ○○
            Ｍ○○
            Ｏ○○
            Ｐ○○
            Ｑ○○
            Ｔ○○
            Ｕ○○
            Ｖ○○
            Ｗ○○
            Ｙ○○
            ｃ○○
            ｅ○○
            ｇ○○
            ｈ○○
選任辯護人  陳俊隆律師
被      告  ｉ○○
            ｌ○○
            ｍ○○
上列上訴人因被告等賭博案件，不服臺灣桃園地方法院93年度易
字第66號，中華民國96年9月7日、9月21日、10月5日、11月23日
第一審判決，及97年度易緝字第1號，97年2月27日第一審判決（
起訴案號：臺灣桃園地方法院檢察署92年度偵字第3744、3803、
3810、3827、4349號），提起上訴，本院判決如下：
    主  文
上訴駁回。
    理  由
一、公訴意旨略以：賀泰儒（另案審理中）於民國91年間，在桃
    園縣中壢市○○路151號公眾得出入場所開設「健行遊藝場
    」、在桃園縣中壢市○○路25號公眾得出入場所開設「復華
    遊藝場」、在桃園縣中壢市○○○街3、5號公眾得出入場所
    開設「水底世界遊藝場」、在桃園縣桃園市○○路3號1樓、
    2樓公眾得出入場所開設「快樂城遊藝場」、「春天遊藝場
    」，並在上址擺設賭博性電動玩具，且在桃園縣桃園市○○
    路及桃園縣內壢，分別設「北區當舖」、「聯邦當鋪」為賭
    資調度及聯絡中心，並僱用與之有犯意聯絡與行為分擔之賀
    家文、陳國賢（另案通緝）為公關、劉浩中（另案業經原審
    法院為無罪判決）為總管負責相關電子遊藝場水電、消防等
    總務事項、許郁萍、曾亞筠（另案業經原審法院為無罪判決
    ）為會計，胡旭東、楊正青（另案業經原審法院為無罪判決
    ）為聯邦當舖幹部，被告甲卯○、甲Ａ○、玄○○、甲Ｊ○
    為健行遊藝場之員工，被告ｗ○○（原名游兆鉅）、ｈ○○
    為復華遊藝場之員工，被告梁祐福、Ｉ○○為春天遊藝場之
    員工，被告Ｌ○○、Ｒ○○為快樂城遊藝場之員工，被告甲
    Ｃ為水底世界遊藝場之員工，在上址與不特定之賭客賭博財
    物，渠等賭博之方式為賭客以新臺幣（下同）1000元開1000
    分，賭客對賭所得分數可換現金，每1分可換回1元，上開遊
    藝場所得賭金，於翌日由劉浩中與遊藝場經理收齊後，送至
    聯邦當鋪，交予會計許郁萍存入銀行，如上開遊藝場需資金
    調度周轉，則由該遊藝場員工打電話至聯邦當鋪調度。被告
    甲卯○、甲Ａ○、玄○○、甲Ｊ○、游兆鉅、ｈ○○、梁祐
    福、Ｉ○○、Ｌ○○、Ｒ○○、甲Ｃ等人所為均靠此營生，
    並以之為常業。嗣於92年2月17日凌晨6時30分許，適有同案
    被告周正虔、謝雅雯、何勤一、李後特、趙聖武、方建成、
    劉邦助、徐克明、胡正豐、章有理、張鈺雯（原名張智雯）
    、陳宏基、王國勝、李永安、戴憶婷、姜怡婷、吳尚文、陸
    志成、蔡民輝、邱俊清、郭嘉琳、謝振旺、劉緯駿、何伯元
    、林欣玫、陳若湘、呂聖賢、翁尚文、張寶貴、鍾榮華（以
    上30人均已另審結）、甲庚○、宙○○、ｄ○○等33名賭客
    在上址健行遊藝場，被告戌○○、甲Ｄ○、ｕ○○、甲乙○
    、甲Ｈ○、ｌ○○、Ｖ○○、Ｍ○○、ｍ○○、Ｏ○○、Ｊ
    ○○、Ｗ○○、Ｂ○○、Ｃ○○、甲Ｂ○、甲○○、甲黃○
    、Ｙ○○、午○○、甲玄○、壬○○、ｙ○○、辛○○、甲
    子○、Ｐ○○、甲壬○、曾柏貿、寅○○、Ｔ○○、ｃ○○
    、ｒ○○、ｅ○○、甲戌○、Ｑ○○、甲己○、ｔ○○、ｇ
    ○○、甲癸○、甲亥○、ｐ○○、吳燁煜、ｉ○○、Ｕ○○
    等43名賭客，在上址復華遊藝場，被告Ｆ○○在上址春天遊
    藝場，被告甲申○、Ｋ○○、甲丑○、黃○○、甲Ｉ○、癸○○、甲戊○、申○○、甲未○、ｋ○○、Ｚ○○、甲丙○
    、天○○、甲Ｆ○、甲巳○、酉○○、甲Ｅ○、Ｄ○○、甲
    地○、庚○○、ｏ○○、黃承、甲宙○、丙○○、甲酉○
    、ｎ○○、戊○○、Ｅ○○、宇○○、Ｎ○○、Ｇ○○、Ｘ
    ○○、丁○○、ｘ○○、甲天○、乙○○、ｑ○○、甲丁○
    、ｚ○○、ｂ○○、甲Ｇ○、ｖ○○、卯○○、ａ○○、丑
    ○○、亥○○、邱耀坤、地○○、甲甲○、巳○○、甲辰○
    、己○○、甲寅○、Ａ○○、辰○○、甲午○、甲宇○、甲
    辛○、ｆ○○、ｊ○○、未○○、Ｓ○○、Ｈ○○ (後二人
    到案時另結)等61名賭客在上址快樂城遊藝場，被告鄭世豪
    在上址水底世界遊藝場，把玩前揭賭博性電動玩具時，為警
    當埸查獲，並扣得上開賭具，並在賀泰儒住所及聯邦當鋪扣
    得賭資近40,000,000元。因認被告甲卯○、甲Ａ○、玄○○
    、甲Ｊ○、ｗ○○、ｈ○○、梁祐福、Ｉ○○、Ｌ○○、Ｒ
    ○○、甲Ｃ均涉犯刑法第267條第1項之常業賭博罪嫌，而被
    告黃承、甲辛○、甲丑○、甲寅○、甲辰○、甲巳○、甲
    午○、甲未○、甲申○、甲酉○、甲天○、甲地○、甲宇○
    、甲宙○、甲Ｅ○、甲Ｆ○、甲Ｇ○、甲Ｉ○、Ｆ○○、ｄ
    ○○、子○○、ｖ○○、ｘ○○、ｚ○○、甲甲○、甲丙○
    、甲丁○、甲戊○、甲乙○、甲己○、甲玄○、甲壬○、甲
    癸○、甲子○、甲戌○、甲亥○、甲黃○、甲Ｂ○、甲Ｄ○
    、甲Ｈ○、乙○○、丙○○、丁○○、戊○○、己○○、庚○○、癸○○、丑○○、卯○○、辰○○、巳○○、未○○
    、申○○、酉○○、亥○○、天○○、地○○、宇○○、黃
    ○○、Ａ○○、Ｄ○○、Ｅ○○、Ｇ○○、邱耀坤、Ｋ○○
    、Ｎ○○、Ｘ○○、Ｚ○○、ａ○○、ｂ○○、ｆ○○、ｊ
    ○○、ｋ○○、ｎ○○、ｏ○○、ｑ○○、ｐ○○、ｒ○○
    、曾柏貿、ｔ○○、ｕ○○、ｙ○○、宙○○、甲庚○、甲○○、辛○○、壬○○、寅○○、午○○、戌○○、Ｂ○○
    、Ｃ○○、Ｊ○○、Ｍ○○、Ｏ○○、Ｐ○○、Ｑ○○、Ｔ
    ○○、Ｕ○○、Ｖ○○、Ｗ○○、Ｙ○○、ｃ○○、ｅ○○
    、ｇ○○、ｉ○○、ｌ○○、ｍ○○等108人均係涉犯刑法
    第266條第1項前段之賭博罪嫌云云。
二、按犯罪事實應依證據認定之，無證據不得認定犯罪事實。又
    不能證明被告犯罪者，應諭知無罪之判決，刑事訴訟法第
    154條第2項、第301條第1項分別定有明文。所謂認定犯罪事
    實之證據，係指足以認定被告確有犯罪行為之積極證據而言
    ，該項證據自須適合於被告犯罪事實之認定，始得採為斷罪
    資料，如未能發現相當證據，或證據不足以證明，自不能以
    推測或擬制之方法，以為裁判之基礎；而被告否認犯罪事實
    所持之辯解，縱屬不能成立，仍非有積極證據足以證明其犯
    罪，不能遽為有罪之認定；其以情況證據（即間接證據）斷
    罪時，尤須基於該證據在直接關係上所可證明之他項情況事
    實，本乎推理作用足以確證被告有罪，方為合法，不得徒憑
    主觀上之推想，將一般經驗上有利被告之其他合理情況逕予
    排除；且無論直接或間接證據，其為訴訟上之證明，須於通
    常一般之人均不致有所懷疑，而得確信其為真實之程度者，
    始得據為有罪之認定，倘其證明尚未達到此一程度，而有合
    理之懷疑存在，致法院無從為有罪之確信，自應為無罪之判
    決（最高法院40年台上字第86號、30年上字第1831號、32年
    上字第67號及76年台上字第4986號判例意旨參照）。
三、就被告甲卯○、甲Ａ○、玄○○、甲Ｊ○、ｗ○○、ｈ○○
    、梁祐福、Ｉ○○、Ｌ○○、Ｒ○○、甲Ｃ等11人被訴涉犯
    常業賭博罪嫌部分：
  (一)公訴意旨認被告甲卯○、甲Ａ○、玄○○、甲Ｊ○、ｗ○○
    、ｈ○○、梁祐福、Ｉ○○、Ｌ○○、Ｒ○○、甲Ｃ等11人
    涉有常業賭博罪嫌，無非係以卷附通訊監聽譯文、扣案電玩
    機台、在賀泰儒住處及聯邦當舖扣得之款項、遊戲場之消防
    安全檢查及營利事業登記證等為據。訊據被告甲卯○、甲Ａ
    ○、玄○○、甲Ｊ○、ｗ○○、ｈ○○、梁祐福、Ｉ○○、
    Ｌ○○、Ｒ○○、甲Ｃ均堅決否認有上揭犯行。
  (二)經查：
  1.按刑法第266條第1項之賭博罪，限於在公共場所或公眾得出
    入之場所「賭博財物」者，始構成之，如以供人暫時娛樂之
    物為賭者，不在此限；而修正前刑法第267條之常業賭博罪
    之規定，亦限於以「賭博」為常業者，方成立之，故須有「
    賭博財物」之犯行，始構成前述二條之刑責，此觀諸該二條
    文之規定自明。又所謂「賭博財物」係指二人以上（為對合
    犯）憑偶然之事實，互爭勝負，以決定「財物」（指包括金
    錢或其他有經濟價值之物品）之輸贏得喪而言。再刑法所稱
    之賭博行為，係指以偶然事實之成就與否，決定財物輸贏之
    射倖行為，故雖有以偶然事實之成就與否決定輸贏之行為（
    如體育競賽、撲克牌遊戲、電動玩具遊戲等），如並非以此
    決定財物得喪變更之輸贏，即與刑法之賭博罪無涉。至於行
    為人有無利用把玩電動機具之輸贏情形藉以決定財物得喪變
    更之賭博行為，自應依嚴格之證據予以證明。查電子遊藝場
    出入人數眾多，成分複雜，故電子遊藝場縱使有與顧客兌換
    現金之賭博行為，為避免容易遭受警方取締，因而限定僅對
    較為熟悉之顧客從事兌換現金之賭博行為，應屬常情。且快
    樂城遊藝場擺設之電動玩具機臺，由外觀上觀察實難判定是
    否從事賭博之不法行為，任何不知情之不特定顧客均可前往
    從事消費活動，非可謂經營電子遊藝場之從業人員及前往消
    費之顧客均必定從事非法之賭博行為。
  2.本件公訴人雖認被告等人在上址健行遊藝場、復華遊藝場、
    春天遊藝場、快樂城遊藝場、水底世界遊藝場擺設電動遊樂
    機，與不特定之賭客賭博財物，並恃之維生，以之為常業。
    惟公訴人並未敘明被告甲卯○、甲Ａ○、玄○○、甲Ｊ○、
    ｗ○○、ｈ○○、梁祐福、Ｉ○○、Ｌ○○、Ｒ○○、甲Ｃ
    係自何時起有常業賭博犯行；而關於賭博方式，公訴意旨認
    係為「賭客以1,000元開1,000分，賭客對賭所得分數可換現
    金，每1分可換回1元」，惟遍觀本案全部卷證資料，公訴人
    並未舉證證明所稱上開賭博方式。是公訴人顯未積極舉證證
    明被告甲卯○、甲Ａ○、玄○○、甲Ｊ○、ｗ○○、ｈ○○
    、梁祐福、Ｉ○○、Ｌ○○、Ｒ○○、甲Ｃ究竟係如何與賭
    客對賭之具體事證，則被告等人是否確有與不特定賭客「賭
    博財物」之具體情事，尚難證明。
  3.依偵查機關對案外人何玉如之通訊監察內容，雖何玉如於91
    年9月4日0時31分許與陳國賢之通話中（即監聽譯文編號331
    號），何玉如向陳國賢表示「打兩次贏1千元而已」等語，
    惟何玉如當時係在何處？從事何事？尚無法由該通話內容認
    定，若無其他積極證據，本即難逕認何玉如係在上開遊藝場
    有對賭財物之情；又何玉如於91年9月12日2時5分許與某女
    之對話中，何玉如雖曾向該女稱：「我想說一關小紐叫他打
    打看，結果他輸4百多」等語，惟何玉如當時係叫該「一關
    小紐」在從事何事？所稱「輸4百多」係指何物？是否係賭
    博財物？均無法由該通話內容認定；何玉如於91年9月13日
    與某男之通話中（即監聽譯文編號358號），該男表示「只
    有1百」，何玉如要其「過來」等情，惟該通話內容中並未
    提及何玉如要該人前往何處？況該通話內容中何玉如亦表示
    「你還到1百，我只想50小看看」等語，即難認何玉如係邀
    約該人至其任職之遊藝場賭博財物；何玉如於91年9月15日
    19時25分與某女之通話中（即監聽譯文編號376號），該女
    固曾向被告何玉如表示「3家都咬，復華也咬」等語，惟所
    稱「3家」係指何意？是否係指遊藝場？均無法由該通話內
    容逕為認定；何玉如於91年9月17日16時51分許與某男之通
    話中（即監聽譯文編號386號），何玉如向該男稱「他有錢
    啦！他昨天他女人打1個Double」等語，惟依該通話內容，
    並未有輸贏財物之對話內容；何玉如於91年9月19日17時39
    分許與某男之通話中（即監聽譯文編號394號），某男雖向
    何玉如稱：「輸1個多禮拜」，何玉如另向其稱：「今天就
    會贏啊」等語，惟依該通話內容，上開對話究指何種輸贏？
    且該男雖口頭稱「輸1個多禮拜」，惟實情如何？是否確有
    賭博財物，本即無從依該通話內容逕為認定；何玉如於91年
    9月19日17時48分許與某男之通話中（即監聽譯文編號395號
    ），何玉如表示其在「後站」，並邀約該男前往，該男表示
    「那會玩兩分啊！昨天玩贏... 贏快7百」等語，惟所稱「
    後站」係指何意？該男所稱「贏快7百」係指在何處贏取何
    物？本即無從依該通話內容逕為認定；依何玉如於91年9月
    19日17時50分許與某男之通話內容（即監聽譯文編號396號
    ），該男向何玉如表示其在「超贏」、「打3支鐵支還輸5千
    啊」等語，惟依該通話內容，上開對話究指何意？且該男雖
    口頭稱「輸5千」，惟實情如何？是否確有賭博財物，本即
    無從依該通話內容逕為認定。而參諸證人何玉如於原審法院
    審理時否認上開通話係有關於在遊藝場賭博財物之內容，則
    公訴人復未能提出證據方法供本院調查以查明上開通話內容
    之真意，自難僅依該憑信性微弱之監聽對話記錄，作為認定
    被告等人犯賭博罪之證據。
  4.又監聽譯文編號159號之內容係使用0000000000號行動電話
    者向劉浩中抱怨「在復華輸的很火」等語，惟依該通話內容
    ，上開對話究指何意？且該男雖口頭稱「輸5千」，惟實情
    如何？是否確有賭博財物，賭博之對家是否即為復華遊藝場
    抑或賭客間以分數多寡對賭等？本即無從依該通話內容逕為
    認定。
  5.監聽譯文編號359、360號之內容係賀泰儒分別向朱文傑、劉
    浩中交代不准「客欠」。惟查所謂所謂「客欠」係指何意？
    本即無從依該通話內容逕為認定，自難逕認係賭客有積欠賭
    款。
  6.監聽譯文編號512號之內容中，賀泰儒固曾向綽號「阿珠」
    者表示詢問「『藍天』之『水星卡』『趴數』」事宜，縱如
    公訴人所認該通話內容係調整遊戲機台之中獎比率，惟所謂
    調整中獎比率，本亦非當然涉及賭博，是依該通話內容，亦
    無從認定被告等涉犯賭博犯行。
  7.監聽譯文編號765號之內容中，自稱「馬場」固曾向賀泰儒
    稱：「剛剛被帶走那人，那我同學... 我有跟他講，你打死
    都不能承認，就是純娛樂這樣就對了」等語，惟通話中所稱
    「被帶走之人」，係因何事、在何處被帶走？「馬場」又交
    代該人不能承認何事？尚難依該通話內容而認定，況則公訴
    人復未能該被帶走之人之真實年籍資料供本院調查以查明上
    開通話內容之真意，自無從依該內容認定上開遊藝場有賭博
    情事。
  8.監聽譯文編號767號之內容中，賀泰儒固曾向使用號碼00000
    00000號行動電話之人詢問「早班怎麼樣？昨天還是輸嗎？
    」經該人稱：「昨天夜班輸2萬多，中班贏4萬多」等語，通
    話中係指在何處、何事輸贏？本即無從由該通話內容得知，
    自無從依該內容認定上開遊藝場有賭博情事。
  9.至本件雖分別扣得上開電玩機台、在賀泰儒住處及聯邦當舖
    扣得之款項等，惟查：
    (1)合法經營之電子遊樂場，本即會擺設機台，亦會有開分、
      洗分之情形，不能僅以扣案機臺證明被告等有與賭客「輸
      贏現金或其他具經濟價值財物」之具體情事。
    (2)至在賀泰儒住處及聯邦當舖雖亦扣得金額非小之款項，如
      前所述，本件公訴人已未舉證證明上開遊藝場有賭博情事
      ，則扣得之上開款項，公訴人認係「賭資」，自亦無據。
  10.至本件雖分別扣得上開電玩機台、在賀泰儒住處及聯邦當舖
    扣得之款項、各遊藝場之消防安全檢查及營利事業登記證等
    ，惟查：
    (1)合法經營之電子遊樂場，本即會擺設機台，亦會有開分、
      洗分之情形，不能僅以扣案機台證明被告等有與賭客「輸
      贏現金或其他具經濟價值財物」之具體情事；而遊戲場區
      分早班、中班、晚班，本亦相當平常；至各遊戲場之消防
      安全檢查及營利事業登記證，亦僅係該等遊藝場辦理消防
      檢查及營利事業登記之文件，不論係在何處扣得，均無從
      作為認定被告等人有具體與賭客「賭博財物」情事之積極
      證明。
    (2)至在賀泰儒住處及聯邦當舖雖亦扣得金額非小之款項，如
      前所述，本件公訴人已未舉證證明上開遊藝場有賭博情事
      ，則扣得之上開款項，公訴人認係「賭資」，自亦無據。
  (三)綜上，本件公訴人所提證據，並不足以證明被告甲卯○、甲
    Ａ○、玄○○、甲Ｊ○、ｗ○○、ｈ○○、梁祐福、Ｉ○○
    、Ｌ○○、Ｒ○○、甲Ｃ涉犯常業賭博罪嫌。
四、就被告甲庚○、宙○○、許禕伶、戌○○、甲Ｄ○、ｕ○○
    、甲乙○、甲Ｈ○、ｌ○○、Ｖ○○、Ｍ○○、ｍ○○、Ｏ
    ○○、Ｊ○○、Ｗ○○、Ｂ○○、Ｃ○○、甲Ｂ○、甲○○
    、甲黃○、Ｙ○○、午○○、甲玄○、壬○○、ｙ○○、辛○○、甲子○、Ｐ○○、甲壬○、曾柏貿、寅○○、Ｔ○○
    、ｃ○○、ｒ○○、ｅ○○、甲戌○、Ｑ○○、甲己○、ｔ
    ○○、ｇ○○、甲癸○、甲亥○、ｐ○○、吳燁煜、ｉ○○
    、Ｕ○○、Ｆ○○、甲申○、Ｋ○○、甲丑○、黃○○、甲
    Ｉ○、癸○○、甲戊○、申○○、甲未○、ｋ○○、Ｚ○○
    、甲丙○、天○○、甲Ｆ○、甲巳○、酉○○、甲Ｅ○、Ｄ
    ○○、甲地○、庚○○、ｏ○○、黃承、甲宙○、丙○○
    、甲酉○、ｎ○○、戊○○、Ｅ○○、宇○○、Ｎ○○、Ｇ
    ○○、Ｘ○○、丁○○、ｘ○○、甲天○、乙○○、ｑ○○
    、甲丁○、ｚ○○、ｂ○○、甲Ｇ○、ｖ○○、卯○○、ａ
    ○○、丑○○、亥○○、邱耀坤、地○○、甲甲○、巳○○
    、甲辰○、己○○、甲寅○、Ａ○○、辰○○、甲午○、甲
    宇○、甲辛○、ｆ○○、ｊ○○、未○○等108人被訴涉犯
    賭博罪嫌部分：
  (一)公訴意旨認被告甲庚○、宙○○、許禕伶、戌○○、甲Ｄ○
    、ｕ○○、甲乙○、甲Ｈ○、ｌ○○、Ｖ○○、Ｍ○○、ｍ
    ○○、Ｏ○○、Ｊ○○、Ｗ○○、Ｂ○○、Ｃ○○、甲Ｂ○
    、甲○○、甲黃○、Ｙ○○、午○○、甲玄○、壬○○、ｙ
    ○○、辛○○、甲子○、Ｐ○○、甲壬○、曾柏貿、寅○○
    、Ｔ○○、ｃ○○、ｒ○○、ｅ○○、甲戌○、Ｑ○○、甲
    己○、ｔ○○、ｇ○○、甲癸○、甲亥○、ｐ○○、吳燁煜
    、ｉ○○、Ｕ○○、Ｆ○○、甲申○、Ｋ○○、甲丑○、黃
    ○○、甲Ｉ○、癸○○、甲戊○、申○○、甲未○、ｋ○○
    、Ｚ○○、甲丙○、天○○、甲Ｆ○、甲巳○、酉○○、甲
    Ｅ○、Ｄ○○、甲地○、庚○○、ｏ○○、黃承、甲宙○
    、丙○○、甲酉○、ｎ○○、戊○○、Ｅ○○、宇○○、Ｎ
    ○○、Ｇ○○、Ｘ○○、丁○○、ｘ○○、甲天○、乙○○
    、ｑ○○、甲丁○、ｚ○○、ｂ○○、甲Ｇ○、ｖ○○、卯
    ○○、ａ○○、丑○○、亥○○、邱耀坤、地○○、甲甲○
    、巳○○、甲辰○、己○○、甲寅○、Ａ○○、辰○○、甲
    午○、甲宇○、甲辛○、ｆ○○、ｊ○○、未○○等108人
    涉犯刑法第266條第1項前段之賭博罪嫌，無非係以上開扣案
    證物及通訊監察譯文，為其主要論據。訊據被告甲庚○、宙
    ○○、許禕伶、戌○○、甲Ｄ○、ｕ○○、甲乙○、甲Ｈ○
    、ｌ○○、Ｖ○○、Ｍ○○、ｍ○○、Ｏ○○、Ｊ○○、Ｗ
    ○○、Ｂ○○、Ｃ○○、甲Ｂ○、甲○○、甲黃○、Ｙ○○
    、午○○、甲玄○、壬○○、ｙ○○、辛○○、甲子○、Ｐ
    ○○、甲壬○、曾柏貿、寅○○、Ｔ○○、ｃ○○、ｒ○○
    、ｅ○○、甲戌○、Ｑ○○、甲己○、ｔ○○、ｇ○○、甲
    癸○、甲亥○、ｐ○○、吳燁煜、ｉ○○、Ｕ○○、Ｆ○○
    、甲申○、Ｋ○○、甲丑○、黃○○、甲Ｉ○、癸○○、甲
    戊○、申○○、甲未○、ｋ○○、Ｚ○○、甲丙○、天○○
    、甲Ｆ○、甲巳○、酉○○、甲Ｅ○、Ｄ○○、甲地○、庚○○、ｏ○○、黃承、甲宙○、丙○○、甲酉○、ｎ○○
    、戊○○、Ｅ○○、宇○○、Ｎ○○、Ｇ○○、Ｘ○○、丁○○、ｘ○○、甲天○、乙○○、ｑ○○、甲丁○、ｚ○○
    、ｂ○○、甲Ｇ○、ｖ○○、卯○○、ａ○○、丑○○、亥
    ○○、邱耀坤、地○○、甲甲○、巳○○、甲辰○、己○○
    、甲寅○、Ａ○○、辰○○、甲午○、甲宇○、甲辛○、ｆ
    ○○、ｊ○○、未○○分別於警詢、原審偵審及本院審理中
    ，固然承認有於上開時間、地點遭警方查獲，惟均堅決否認
    有賭博犯行。
  (二)經查：
    1.按刑法所稱之賭博行為，係指以偶然事實之成就與否，決
      定財物輸贏之射倖行為，故雖有以偶然事實之成就與否決
      定輸贏之行為（如體育競賽、撲克牌遊戲、電動玩具遊戲
      等），如並非以此決定財物得喪變更之輸贏，即與刑法之
      賭博罪無涉。至於行為人有無利用把玩電動機具之輸贏情
      形藉以決定財物得喪變更之賭博行為，自應依嚴格之證據
      予以證明。查電子遊藝場出入人數眾多，成分複雜，故電
      子遊藝場縱使有與顧客兌換現金之賭博行為，為避免容易
      遭受警方取締，因而限定僅對較為熟悉之顧客從事兌換現
      金之賭博行為，應屬常情。且健行、復華、春天、快樂城
      、水底世界遊藝場擺設之電動玩具機臺，由外觀上觀察實
      難判定是否從事賭博之不法行為，任何不知情之不特定顧
      客均可前往從事消費活動，非可謂經營電子遊藝場之從業
      人員及前往消費之顧客均必定從事非法之賭博行為。
    2.觀諸本案之通訊監察譯文，監察對象為賀泰儒及受賀泰儒
      僱用之賀家文、劉浩中、許郁萍等人及桃園縣政府警察局
      相關警務人員王文鍵、葉漢瀅、陳鴻貴、劉橋坪、楊百芳
      、林威震、洪培修、于克誠、陳弘明、程冀沄、林昌達、
      李訓鍛、張雄喨等人（檢察官另有對王文鍵、葉漢瀅、劉
      橋坪、洪培修、程冀沄、林昌達、李訓鍛以涉嫌違反貪污
      治罪條例起訴，業經原審法院另案為無罪判決），監察對
      象及內容非但無從證明健行、復華、春天、快樂城、水底
      世界遊藝場有從事賭博行為（如前所述），且與本件被告
      甲庚○、宙○○、許禕伶、戌○○、甲Ｄ○、ｕ○○、甲
      乙○、甲Ｈ○、ｌ○○、Ｖ○○、Ｍ○○、ｍ○○、Ｏ○○、Ｊ○○、Ｗ○○、Ｂ○○、Ｃ○○、甲Ｂ○、甲○○
      、甲黃○、Ｙ○○、午○○、甲玄○、壬○○、ｙ○○、
      辛○○、甲子○、Ｐ○○、甲壬○、曾柏貿、寅○○、Ｔ
      ○○、ｃ○○、ｒ○○、ｅ○○、甲戌○、Ｑ○○、甲己○、ｔ○○、ｇ○○、甲癸○、甲亥○、ｐ○○、吳燁煜
      、ｉ○○、Ｕ○○、Ｆ○○、甲申○、Ｋ○○、甲丑○、
      黃○○、甲Ｉ○、癸○○、甲戊○、申○○、甲未○、ｋ
      ○○、Ｚ○○、甲丙○、天○○、甲Ｆ○、甲巳○、酉○○、甲Ｅ○、Ｄ○○、甲地○、庚○○、ｏ○○、黃承
      、甲宙○、丙○○、甲酉○、ｎ○○、戊○○、Ｅ○○、
      宇○○、Ｎ○○、Ｇ○○、Ｘ○○、丁○○、ｘ○○、甲
      天○、乙○○、ｑ○○、甲丁○、ｚ○○、ｂ○○、甲Ｇ
      ○、ｖ○○、卯○○、ａ○○、丑○○、亥○○、邱耀坤
      、地○○、甲甲○、巳○○、甲辰○、己○○、甲寅○、
      Ａ○○、辰○○、甲午○、甲宇○、甲辛○、ｆ○○、ｊ
      ○○、未○○是否有藉由上揭電動玩具機臺賭博財物、兌
      換現金亦無關係。至於自賀泰儒住處及聯邦當鋪扣得近
      40,000,000元之資金等物，亦無由認為被告甲庚○、宙○○、許禕伶、戌○○、甲Ｄ○、ｕ○○、甲乙○、甲Ｈ○
      、ｌ○○、Ｖ○○、Ｍ○○、ｍ○○、Ｏ○○、Ｊ○○、
      Ｗ○○、Ｂ○○、Ｃ○○、甲Ｂ○、甲○○、甲黃○、Ｙ
      ○○、午○○、甲玄○、壬○○、ｙ○○、辛○○、甲子
      ○、Ｐ○○、甲壬○、曾柏貿、寅○○、Ｔ○○、ｃ○○
      、ｒ○○、ｅ○○、甲戌○、Ｑ○○、甲己○、ｔ○○、
      ｇ○○、甲癸○、甲亥○、ｐ○○、吳燁煜、ｉ○○、Ｕ
      ○○、Ｆ○○、甲申○、Ｋ○○、甲丑○、黃○○、甲Ｉ
      ○、癸○○、甲戊○、申○○、甲未○、ｋ○○、Ｚ○○
      、甲丙○、天○○、甲Ｆ○、甲巳○、酉○○、甲Ｅ○、
      Ｄ○○、甲地○、庚○○、ｏ○○、黃承、甲宙○、丙○○、甲酉○、ｎ○○、戊○○、Ｅ○○、宇○○、Ｎ○○、Ｇ○○、Ｘ○○、丁○○、ｘ○○、甲天○、乙○○
      、ｑ○○、甲丁○、ｚ○○、ｂ○○、甲Ｇ○、ｖ○○、
      卯○○、ａ○○、丑○○、亥○○、邱耀坤、地○○、甲
      甲○、巳○○、甲辰○、己○○、甲寅○、Ａ○○、辰○○、甲午○、甲宇○、甲辛○、ｆ○○、ｊ○○、未○○
      有藉由上揭電動玩具機臺賭博財物、兌換現金。本案健行
      、復華、春天、快樂城、水底世界遊藝場是否願意，甚至
      為上開被告兌換現金一節，實乏積極證據證明。綜上，本
      件公訴人所提證據，並不足以證明被告甲庚○、宙○○、
      許禕伶、戌○○、甲Ｄ○、ｕ○○、甲乙○、甲Ｈ○、ｌ
      ○○、Ｖ○○、Ｍ○○、ｍ○○、Ｏ○○、Ｊ○○、Ｗ○○、Ｂ○○、Ｃ○○、甲Ｂ○、甲○○、甲黃○、Ｙ○○
      、午○○、甲玄○、壬○○、ｙ○○、辛○○、甲子○、
      Ｐ○○、甲壬○、曾柏貿、寅○○、Ｔ○○、ｃ○○、ｒ
      ○○、ｅ○○、甲戌○、Ｑ○○、甲己○、ｔ○○、ｇ○○、甲癸○、甲亥○、ｐ○○、吳燁煜、ｉ○○、Ｕ○○
      、Ｆ○○、甲申○、Ｋ○○、甲丑○、黃○○、甲Ｉ○、
      癸○○、甲戊○、申○○、甲未○、ｋ○○、Ｚ○○、甲
      丙○、天○○、甲Ｆ○、甲巳○、酉○○、甲Ｅ○、Ｄ○○、甲地○、庚○○、ｏ○○、黃承、甲宙○、丙○○
      、甲酉○、ｎ○○、戊○○、Ｅ○○、宇○○、Ｎ○○、
      Ｇ○○、Ｘ○○、丁○○、ｘ○○、甲天○、乙○○、ｑ
      ○○、甲丁○、ｚ○○、ｂ○○、甲Ｇ○、ｖ○○、卯○○、ａ○○、丑○○、亥○○、邱耀坤、地○○、甲甲○
      、巳○○、甲辰○、己○○、甲寅○、Ａ○○、辰○○、
      甲午○、甲宇○、甲辛○、ｆ○○、ｊ○○、未○○涉犯
      賭博罪嫌。
五、按刑事訴訟法第161條已於91年2月8日修正公布，其第1項規
    定：檢察官就被告犯罪事實，應負舉證責任，並指出證明之
    方法。因此，檢察官對於起訴之犯罪事實，應負提出證據及
    說服之實質舉證責任。倘其所提出之證據，不足為被告有罪
    之積極證明，或其指出證明之方法，無從說服法院以形成被
    告有罪之心證，基於無罪推定之原則，自應為被告無罪判決
    之諭知（最高法院92年度台上字第128號判例意旨參照）。
    本件審究公訴人提出之所有論證，均無直接、積極證據足資
    證明被告等人有公訴人所指犯行。公訴人認定被告等上開罪
    行，所依據之事證，尚未達於通常一般之人均不致有所懷疑
    之程度，而有合理懷疑之存在，致使無從形成有罪之確信，
    不能證明被告等犯罪。依上開說明，原審依法諭知被告甲卯
    ○、甲Ａ○、玄○○、甲Ｊ○、ｗ○○、ｈ○○、梁祐福、
    Ｉ○○、Ｌ○○、Ｒ○○、甲Ｃ、甲庚○、宙○○、許禕伶
    、戌○○、甲Ｄ○、ｕ○○、甲乙○、甲Ｈ○、ｌ○○、Ｖ
    ○○、Ｍ○○、ｍ○○、Ｏ○○、Ｊ○○、Ｗ○○、Ｂ○○
    、Ｃ○○、甲Ｂ○、甲○○、甲黃○、Ｙ○○、午○○、甲
    玄○、壬○○、ｙ○○、辛○○、甲子○、Ｐ○○、甲壬○
    、曾柏貿、寅○○、Ｔ○○、ｃ○○、ｒ○○、ｅ○○、甲
    戌○、Ｑ○○、甲己○、ｔ○○、ｇ○○、甲癸○、甲亥○
    、ｐ○○、吳燁煜、ｉ○○、Ｕ○○、Ｆ○○、甲申○、Ｋ
    ○○、甲丑○、黃○○、甲Ｉ○、癸○○、甲戊○、申○○
    、甲未○、ｋ○○、Ｚ○○、甲丙○、天○○、甲Ｆ○、甲
    巳○、酉○○、甲Ｅ○、Ｄ○○、甲地○、庚○○、ｏ○○
    、黃承、甲宙○、丙○○、甲酉○、ｎ○○、戊○○、Ｅ
    ○○、宇○○、Ｎ○○、Ｇ○○、Ｘ○○、丁○○、ｘ○○
    、甲天○、乙○○、ｑ○○、甲丁○、ｚ○○、ｂ○○、甲
    Ｇ○、ｖ○○、卯○○、ａ○○、丑○○、亥○○、邱耀坤
    、地○○、甲甲○、巳○○、甲辰○、己○○、甲寅○、Ａ
    ○○、辰○○、甲午○、甲宇○、甲辛○、ｆ○○、ｊ○○
    、未○○均無罪，核無不合。檢察官上訴，核無理由，均應
    駁回。
六、被告黃承、甲辛○、甲辰○、甲巳○、甲午○、甲未○、
    甲申○、甲酉○、甲天○、甲地○、甲宇○、甲Ｆ○、甲Ｇ
    ○、甲Ｉ○、Ｆ○○、梁祐福、ｄ○○、子○○、ｚ○○、
    甲甲○、甲丙○、甲戊○、甲乙○、甲壬○、甲子○、甲黃
    ○、甲Ｃ、乙○○、丁○○、戊○○、己○○、庚○○、申
    ○○、亥○○、天○○、地○○、宇○○、Ｄ○○、Ｅ○○
    、邱耀坤、Ｎ○○、Ｘ○○、Ｚ○○、ａ○○、ｂ○○、ｊ
    ○○、ｋ○○、ｏ○○、ｑ○○、ｐ○○、ｒ○○、ｔ○○
    、ｙ○○、玄○○、甲庚○、甲Ａ○、辛○○、壬○○、戌
    ○○、Ｏ○○、Ｐ○○、Ｔ○○、ｅ○○、ｇ○○、ｍ○○
    等65人經合法傳喚，無正當理由不到庭，爰不待其陳述，逕
    行判決。
七、被告Ｓ○○、Ｈ○○部分，俟其到案時另結，附此敘明。
據上論斷，應依刑事訴訟法第368條、第371條，判決如主文。
本案經檢察官蔡薰慧到庭執行職務。
中    華    民    國    97    年    9     月    12    日
                  刑事第十二庭  審判長法  官  蔡永昌
                                      法  官  蘇素娥
                                      法  官  陳榮和
以上正本證明與原本無異。
不得上訴。
                                      書記官  林吟玲
中    華    民    國    97    年    9     月    12    日


司法院資訊處製作；財團法人民間司法改革基金會備份。
